【裁判字號】    97,簡上,323
【裁判日期】    980324
【裁判案由】    傷害
【裁判全文】
臺灣屏東地方法院刑事判決             97年度簡上字第323號
上  訴  人
即  被  告  甲○○
上列上訴人即被告因傷害案件，不服本院民國97年10月16日97年
度簡字第1888號第一審簡易判決（檢察官聲請簡易判決處刑案號
：97年度偵字第1612號），提起上訴，本院管轄之第二審合議庭
判決如下：
    主  文
上訴駁回。
    事  實
一、乙○○因不滿甲○○時常對其姪女鄭憶琳施暴，二人彼此產
    生嫌隙。乙○○於民國97年1 月8 日下午7 時30分許，在屏
    東縣佳冬鄉○○路136-1 號「春夏秋冬小吃部」旁停車場與
    騎乘機車之甲○○不期而遇，曾良育騎乘機車先行將乙○○
    所駕駛之汽車擋下，乙○○下車後，曾良育竟先基於傷害他
    人身體之犯意，以拳頭毆打乙○○之頭部2 下，而乙○○亦
    不甘被毆打，亦基於傷害他人身體之犯意，以拳頭及腳攻擊
    甲○○之臉、胸部。嗣乙○○於盛怒下，乃萌生強制及侵入
    住宅之犯意，強行拖拉甲○○，侵入甲○○位於屏東縣佳冬
    鄉○○村○○路134 之1 號住處，並在該住處樓梯處，接續
    以拳頭毆打甲○○，造成甲○○受有頭部外傷合併腦震盪、
    右眼挫傷、左肘擦傷、右肘挫傷及瘀血、多處擦傷及挫傷之
    傷害，而乙○○則受有臉部及頸部挫鈍傷、左右頸部挫擦傷
    及左肩、左上臂及左胸挫鈍傷之傷害。
二、案經甲○○及乙○○分別訴由屏東縣政府警察局枋寮分局報
    告偵辦。
    理  由
一、訊據上訴人即被告甲○○固不否認有於民國97年1 月8 日下
    午7 時30分許，騎乘機車在屏東縣佳冬鄉○○路136-1 號「
    春夏秋冬小吃部」旁停車場，與駕駛汽車之告訴人即證人乙
    ○○不期而遇之事實，惟矢口否認有何傷害犯行，辯稱：當
    日是其被同案被告乙○○毆打，上訴人並無出手毆打乙○○
    云云（見本院卷第26頁）。
二、經查：
  (一)上揭犯罪事實，業據告訴人即證人乙○○於本院審理時到庭
    具結證述綦詳（見本院卷第50至52頁）；且有證人乙○○所
    提出之皇安醫療社團法人小康醫院97年1 月8 日診斷證明書
    影本、98年1 月15日（98）康新字第980003號函文、門診紀
    錄單各1 紙在卷可稽（見本院卷第30至31頁）。證人乙○○
    所證與其所提出之小康醫院診斷證明書相符，且其到庭具結
    作證，更係以刑事責任擔保其證言之真實性，故證人乙○○
    前開證述內容，經核尚無不可採信之處。
  (二)至證人即上訴人之母親曾羅長妹到庭具結證稱：「（97年1
    月8 日下午7 時30分，甲○○和乙○○在春夏秋冬小吃部發
    生糾紛，你是否知道？）在那邊我不知道。他帶我兒子回來
    的時候，我在廚房煮飯，出來的時候看到我兒子臉部流血，
    我本來以為是車禍。結果我看到乙○○用手攀在樓梯邊，一
    直罵髒話，我才知道不是車禍。我就把他的手翻過來，才知
    道他是我媳婦的叔叔。他就跑到春夏秋冬，我就報警了，警
    察一、二十分鍾才來」等語（見本院卷第53至54頁）。惟證
    人曾羅長妹對於上訴人與證人乙○○於上開小吃部停車場所
    發生爭執之情形並無見聞，故其上開證詞，並無法為上訴人
    有利之證明。
  (三)綜上所述，本案事證已臻明確，上訴人上開犯行堪予認定。
三、核上訴人即被告所為，係犯刑法第277 條第1 項之傷害罪。
    原審依刑事訴訟法第449 條第1 項前段、第454 條第2 項，
    刑法第277 條第1 項、第41條第1 項前段，刑法施行法第1
    條之1 之規定，逕以簡易判決處有期徒刑3 月，並諭知易科
    罰金之折算標準，其認事用法，均無不合，量刑亦屬妥適。
    上訴人即被告上訴意旨空言指摘原審判決不當，顯無理由，
    應予駁回。
四、據上論斷，應依刑事訴訟法第455 條之1 第1 項、第3 項、
    第368 條，判決如主文。
本案經檢察官劉昀到庭執行職務。
中    華    民    國    98    年    3     月    24    日
                  刑事第一庭  審判長法  官  潘正屏
                                    法  官  曾吉雄
                                    法  官  許蓓雯
以上正本證明與原本無異。
不得上訴。
中    華    民    國    98    年    3     月    24    日
                                    書記官  鄭美雀


司法院資訊處製作；財團法人民間司法改革基金會備份。
